【裁判字號】    96,訴,4732
【裁判日期】    970229
【裁判案由】    毒品危害防制條例
【裁判全文】
臺灣板橋地方法院刑事判決              96年度訴字第4732號
公  訴  人  臺灣板橋地方法院檢察署檢察官
被      告  甲○○
上列被告因違反毒品危害防制條例案件，經檢察官提起公訴（九
十六年度毒偵字第九一四八號），被告就被訴事實為有罪陳述，
本院改行簡式審判程序審理，判決如下：
    主  文
甲○○施用第一級毒品，累犯，處有期徒刑拾壹月，扣案已使用
注射針筒貳支、甲基安非他命吸食吸管貳支及削尖吸管貳支，均
沒收之。
    事  實
一、甲○○前於民國八十七年間，因施用毒品案件，經本院以八
    十七年度毒聲字第一三三四號裁定送觀察勒戒後，認有繼續
    施用毒品之傾向，再經本院以八十七年度毒聲字第一九一五
    號裁定送強制戒治，於八十八年二月十二日經停止戒治交付
    保護管束出監，至八十九年十二月十八日保護管束期滿執行
    完畢，並經臺灣板橋地方法院檢察署檢察官以八十九年度戒
    毒偵字第八九七號為不起訴處分確定。復因施用毒品案件，
    由同署檢察官以九十年度毒偵字第四○三八號提起公訴，並
    送強制戒治，經本院以九十一年度訴字第二九四號判處應執
    行有期徒刑一年確定，強制戒治部分於九十一年九月二十日
    經停止戒治交付保護管束出監，至九十一年十二月二十七日
    執行完畢。另於八十七年間，因竊盜案件，經臺灣高等法院
    以八十七年度上易字第六四三九號判處有期徒刑一年六月確
    定，並於同年間，又因違反藥事法及麻醉藥品管理條例案件
    ，經臺灣桃園地方法院以八十六年度訴字第五八○號判處應
    執行有期徒刑一年四月，後經臺灣高等法院駁回上訴而告確
    定，上開一年六月、一年四月及一年之徒刑確定判決，接續
    執行至九十四年三月三十一日縮短刑期假釋出監，並於九十
    四年四月六日交付保護管束，至同年九月八日保護管束期滿
    執行完畢。詎猶不知悔改，於上述強制戒治執行完畢釋放後
    之五年內，復基於施用第一級毒品海洛因及第二級毒品甲基
    安非他命之犯意，於九十六年六月四日晚上某時許，在臺北
    縣鶯歌鎮○○路二十八巷十九號住處，以將海洛因、甲基安
    非他命一同置入玻璃球內燒烤吸食煙霧之方式，施用海洛因
    、甲基安非他命。嗣為警於九十六年六月五日上午十一時二
    十分許，在上址查獲，並扣得其所有已使用注射針筒二支、
    甲基安非他命吸食吸管二支及削尖吸管二支。
二、案經桃園縣政府警察局報告臺灣桃園地方法院檢察署呈請臺
    灣高等法院檢察署檢察長令轉臺灣板橋地方法院檢察署檢察
    官偵查起訴，本院改行簡式審判程序審理。
    理  由
一、訊據被告甲○○對於上揭施用第一級毒品海洛因、第二級毒
    品甲基安非他命之犯行坦承不諱。被告為警查獲時所採之尿
    液，分別以ＥＩＡ酵素免疫分析法初驗、ＧＣ／ＭＳ氣相層
    析質譜儀法確認複驗後均呈甲基安非他命類、鴉片類之陽性
    反應，此有臺灣檢驗科技股份有限公司九十六年六月二十六
    日濫用藥物尿液檢驗報告一紙（見偵查卷第三十七頁）附卷
    足考，並有扣案被告所有供施用毒品用之已使用注射針筒二
    支、甲基安非他命吸食吸管二支及削尖吸管二支可按。被告
    前於八十七年間，因施用毒品案件，經本院以八十七年度毒
    聲字第一三三四號裁定送觀察勒戒後，認有繼續施用毒品之
    傾向，再經本院以八十七年度毒聲字第一九一五號裁定送強
    制戒治，於八十八年二月十二日經停止戒治交付保護管束出
    監，至八十九年十二月十八日保護管束期滿執行完畢，並經
    臺灣板橋地方法院檢察署檢察官以八十九年度戒毒偵字第八
    九七號為不起訴處分確定。復因施用毒品案件，由同署檢察
    官以九十年度毒偵字第四○三八號提起公訴，並送強制戒治
    ，經本院以九十一年度訴字第二九四號判處應執行有期徒刑
    一年確定，強制戒治部分於九十一年九月二十日經停止戒治
    交付保護管束出監，至九十一年十二月二十七日執行完畢，
    被告於強制戒治期滿執行完畢釋放後之五年內，再犯本件施
    用毒品罪，於毒品危害防制條例第二十三條第二項有關起訴
    之規定相合。其出於自由意志之自白與事實相符，事證明確
    ，犯行堪以認定，應依法論科。
二、按第一級毒品海洛因及第二級毒品安非他命之施用方式，依
    施用者之使用習慣而有所不同，並無一定模式可循。依法務
    部調查局以往鑑定之經驗，確曾於毒品證物及吸食工具等之
    檢驗發現前二者毒品摻雜之案例，故研判應有施用者將二者
    同置於吸食器內施用之可能（相關文獻有法務部調查局九十
    一年六月二十八日調科壹字第○九一○○四二五一一○號函
    、行政院衛生署管制藥品管理局九十三年九月六日管檢字第
    ○九三○○○八一一二號函足資參照）。被告於上揭強制戒
    治期滿釋放後，再將第一級毒品海洛因、第二級毒品甲基安
    非他命混合方式施用之行為，核其所為，係犯毒品危害防制
    條例第十條第一項施用第一級毒品罪、同條第二項施用第二
    級毒品罪。其施用前後非法持有第一級毒品海洛因、第二級
    毒品甲基安非他命之犯行，為施用毒品之當然手段行為，應
    為施用毒品之行為所吸收，均不另論罪。被告以一施用行為
    同時觸犯施用第一級毒品罪、施用第二級毒品罪，為想像競
    合犯，依刑法第五十五條之規定，應從一重之施用第一級毒
    品罪論處。被告曾於八十七年間，因施用毒品案件，由臺灣
    板橋地方法院檢察署檢察官以九十年度毒偵字第四○三八號
    提起公訴，並送強制戒治，公訴部分經本院以九十一年度訴
    字第二九四號判處應執行有期徒刑一年確定，另於八十七年
    間，因竊盜案件，經臺灣高等法院以八十七年度上易字第六
    四三九號判處有期徒刑一年六月確定，並於同年間，又因違
    反藥事法及麻醉藥品管理條例案件，經臺灣桃園地方法院以
    八十六年度訴字第五八○號判處應執行有期徒刑一年四月，
    後經臺灣高等法院駁回上訴而告確定，上開一年六月、一年
    四月及一年之徒刑確定判決，接續執行至九十四年三月三十
    一日縮短刑期假釋出監，並於九十四年四月六日交付保護管
    束，至同年九月八日保護管束期滿執行完畢，此有臺灣高等
    法院被告前案紀錄表在卷可按，被告於五年以內，故意再犯
    本件最重本刑為有期徒刑以上之罪，係累犯，應依刑法第四
    十七條第一項之規定加重其刑。爰審酌被告履次施用毒品而
    不思悔改，品行不端，意志力薄弱，其施用毒品經強制戒治
    後，仍無法斷絕施用毒品惡習，若非將其處以較長之刑期，
    與社會上毒品來源隔離，使其能深自反省，斷絕與毒品之接
    觸，不足以助其戒絕毒癮並懲所犯及被告犯罪後對於施用毒
    品之犯行，已經坦承，態度良好等一切情狀，量處如主文所
    示之刑。扣案之已使用注射針筒二支、甲基安非他命吸食吸
    管二支及削尖吸管二支，係被告所有供施用毒品所用之物，
    業據被告於本院審理時供承在卷，爰依刑法第三十八條第一
    項第二款之規定，沒收之。
據上論斷，應依刑事訴訟法第二百七十三條之一第一項、第二百
九十九條第一項前段，毒品危害防制條例第十條第一項、第二項
，刑法第十一條前段、第五十五條、第四十七條第一項、第三十
八條第一項第二款，判決如主文。
本案經檢察官馬中人到庭執行職務。
中    華    民    國    97    年    2     月    29    日
                臺灣板橋地方法院刑事第十八庭
                            法  官  王綽光
以上正本證明與原本無異
如不服本判決應於送達後10日內向本院提出上訴狀（應附具理由
及繕本）
                            書記官  許清秋
中    華    民    國    97    年    2     月    29    日
附錄本案所犯法條全文
毒品危害防制條例第10條
施用第一級毒品者，處 6 月以上 5 年以下有期徒刑。
施用第二級毒品者，處 3 年以下有期徒刑。


司法院資訊處製作；財團法人民間司法改革基金會備份。
